臺灣桃園地方法院刑事判決　　　　　　　　　　　　　　九十一年度訴字第七七號
　　公　訴　人　臺灣桃園地方法院檢察署檢察官
　　被　　　告　乙○○○
右列被告因偽造文書等案件，經檢察官提起公訴（九十年度偵字第一一三一四號），
本院判決如左：
    主  文
乙○○○連續行使偽造私文書，足以生損害於他人，累犯，處有期徒刑陸月，如易科
罰金，以參佰元折算壹日。
如附表一、二所示偽造「甲○○」名義簽帳單之特約商店存根聯陸張上之偽造「甲○
○」簽名計陸枚，均沒收。
    事  實
一、乙○○○前於民國八十二年間因妨害自等案件，經本院以八十二年度訴字第五六
    二號判決有期徒刑一年三月，嗣經台灣高等法院以八十三年度上更（一）字第五
    九五號判決撤銷原判決，改判有期徒刑一年二月，於八十三年十二月二日確定，
    又於同年因違反懲治盜匪條例案件，經本院以八十二年度重訴字第四三號判決有
    期徒刑七年十月，嗣經台灣高等法院以八十三年度上更（一）字第九九六號判決
    撤銷原判決，應執行有期徒刑四年六月（強盜罪部分有期徒刑四年，詐欺罪部分
    有期徒刑一年），於八十四年四月二十八日確定，二罪經台灣高等法院於八十四
    年六月二十一日，以八十四年度聲字第一００五號裁定應執行有期徒刑五年八月
    ，於八十四年四月二十八日入監服刑，於八十五年五月二十七日縮短刑期假釋出
    獄，於八十七年十一月十六日縮刑假釋期滿，因假釋未經撤銷而視為執行完畢。
    猶不思悔改，於九十年六月十八日下午一時許，在桃園縣桃園市○○路三六三號
    住處，見水槽上有封台灣土地銀行（下稱土地銀行）郵寄至同市○○路二六六號
    三之二樓，收件人為其女甲○○，而轉送至其住處之內裝信用卡（卡號0000
    000000000000）的信，竟萌生盜刷該信用卡詐取財物之貪念，基於
    為自己不法所有之意圖，將其持有而應轉交予實際住在桃園市○○○路○段一一
    二巷八之四號（同市○○路二六六號三之二樓為戶籍地）甲○○之該信用卡予以
    侵占入己，旋即在住處於該信用卡背面持卡人簽名欄上偽簽「甲○○」之署名，
    以為「甲○○」與土地銀行成立消費付款委託契約之意思表示，而偽造準私文書
    ，足以生損害於土地銀行及財團法人聯合信用卡處理中心對於信用卡客戶管理之
    正確性及甲○○；復基於意圖為自己不法所有之概括犯意，先後於如附表一所示
    之時間，至附表一所示刷卡地點之信用卡特約商店，分別購買如附表一所示之商
    品，並持前開經偽造「甲○○」名義之土地銀行信用卡予各特約商店不知情之不
    詳姓名之店員以刷卡消費，各該店員均誤乙○○○為甲○○而讓其刷卡，乙○○
    ○即均以複寫方式同時在各如附表一編號一至四所示之簽帳單之顧客存根聯、特
    約商店存根聯上偽簽「甲○○」署名共二枚，且同時偽造完成各二聯「甲○○」
    之簽帳單共八張，並分別持以行使交付各該店員核對，致各該店員於核對簽帳單
    上之簽名與與信用卡上之簽名相符後，誤乙○○○為合法之持卡人而陷於錯誤，
    交付其所購買之各該商品，並將各該經偽造簽帳單中之顧客存根聯交付乙○○○
    ，由各該店員留存商店存根聯，致附表所示之特約商店誤信該信用卡之持卡人即
    乙○○○本人，而允其簽帳消費，足生損害於各該商店及甲○○。乙○○○於盜
    刷甲○○前開信用卡消費四次後，即將其所偽造簽帳單中之顧客存根聯四紙及該
    張信用卡予以丟棄。後乙○○○為得繼續盜刷信用卡詐取財物，復於九十年六月
    二十一日，打電話向土地銀行承辦員佯稱甲○○所有之前開信用卡遺失，再行申
    請補發卡號0000000000000000號新信用卡一張，乙○○○復承
    前開侵占、偽造文書及詐欺之概括犯意，於同年月下旬（二十九日前）某日在其
    前揭慈文路三六三號住處接到土地銀行寄來前開新信用卡（送達地址仍為桃園縣
    桃園市○○路二六六號三之二樓甲○○之戶籍地，由不知情之郵差轉送至慈文路
    三六三號），即將該信用卡予以侵占入己，並在住處於該信用卡背面持卡人簽名
    欄上偽簽「甲○○」之署名，以為「甲○○」與土地銀行成立消費付款委託契約
    之意思表示，而偽造準私文書，足以生損害於土地銀行及財團法人聯合信用卡處
    理中心對於信用卡客戶管理之正確性及甲○○；復於如附表二所示之時間，至附
    表二所示刷卡地點之信用卡特約商店，購買衣服一批，並持前開經偽造「甲○○
    」名義之土地銀行信用卡予該店不知情之不詳姓名之店員以刷卡消費，該店員誤
    乙○○○為甲○○而讓其刷卡，乙○○○即均以複寫方式同時在各該簽帳單之顧
    客存根聯、特約商店存根聯上偽簽「甲○○」署名共二枚，且同時偽造完成二聯
    「甲○○」之簽帳單共四張，並持以行使交付該店員核對，致該店員於核對簽帳
    單上之簽名與與信用卡上之簽名相符後，誤乙○○○為合法之持卡人而陷於錯誤
    ，交付其所購買之衣服一批，並將該經偽造簽帳單中之顧客存根聯二張交付乙○
    ○○，由該店員留存商店存根聯，致該特約商店誤信該信用卡之持卡人即乙○○
    ○本人，而允其簽帳消費，足生損害於該商店及甲○○，乙○○○於盜刷甲○○
    前開信用卡消費二次後，即將其所偽造簽帳單中之顧客存根聯二紙及該張信用卡
    予以丟棄。嗣於九十年七月十日下午二十二時許，在桃園縣中壢市○○○街十五
    之三號一樓，經警循線查獲，並扣得贓物裙子及衣服各一件。
二、案經桃園縣警察桃園壢分局報告臺灣桃園地方法院檢察署檢察官偵查起訴。
    理  由
一、右揭犯罪事實，迭據被告乙○○○於警、偵訊及本院審裡中均供承不諱（偵查卷
    第四至七頁、第三十五至第三十六頁、第四十三頁，本院九十一年二月七日訊問
    筆錄及同年三月十八日審判筆錄參照），核與告訴人甲○○於於警、偵訊及本院
    審理中所指述之情節相符，此外，並有如附表一編號一、二所示偽造「甲○○」
    簽帳單之特約商店存根聯二紙附於偵卷第十四、十五頁可稽，及甲○○信用卡遭
    冒刷明細（卡號0000000000000000號）、甲○○出具之切結書
    影本、臺灣土地銀行國際信用卡消費明細記繳款通知單二份、臺灣土地銀行之陳
    報狀檢附錄音帶一卷及帳單金額微縮影片明細表一份等在偵查卷可稽，另有被告
    持前開信用卡購買之裙子及衣服各一件扣案可資佐證。本件事證明確，被告上揭
    犯行，洵堪認定。
二、按信用卡係表示持卡人與發卡銀行間所成立之消費付款委託契約，屬刑法第二百
    二十條第二項所稱之「錄音、錄影或電磁紀錄，藉機器或電腦之處理所顯示之聲
    音、影像或符號，足以為表示其用意之證明者，亦以文書論」之準私文書。查被
    告乙○○○先後侵占前開甲○○之信用卡後，均先在各該信用卡背面偽簽「甲○
    ○」署名，進而連續持各該信用卡並至附表一、二所示之特約商店，出示各該信
    用卡刷卡消費，且於各該商店內均在顧客存根聯及特約商店存根聯之簽帳單上以
    複寫方式同時偽造「甲○○」之署名各六枚，共計十二枚，並同時偽造完成二聯
    「甲○○」名義之簽帳單各六張，共十二張，再將偽造之簽帳單交與上開信用卡
    特約商店以行使，而分別詐得如附表一、二所示財物，核其所為，係犯刑法第三
    百三十五條第一項侵占罪，第二百十六條、第二百十條、第二百二十條之行使偽
    造準私文書罪，第二百十六條、第二百十條行使偽造私文書罪、第三百三十九條
    第一項詐欺取財罪。被告於信用卡背面持卡人簽名欄及在刷卡消費之簽帳單上偽
    造「甲○○」署名之行為，為偽造準私文書及私文書之部分行為；又偽造準私文
    書及私文書後復持以行使，偽造之低度行為，皆為行使之高度行為所吸收，均不
    另論罪。再其先後二次侵占甲○○之信用卡、六次行使偽造準私文書信用卡及行
    使偽造私文書簽帳單與六次詐欺取財之行為，均時間緊接，所犯分別為構成要件
    相同罪名，顯分別基於概括犯意反覆為之，皆應依連續犯之規定，各論以一罪，
    並分別加重其刑；被告所犯上述連續侵占罪、連續行使偽造準私文書罪、連續行
    使偽造私文書罪及連續詐欺取財罪之間，有方法目的之牽連關係，為牽連犯，依
    刑法第五十五條之規定，應從一重之連續行使偽造私文書罪處斷。又被告先後二
    次侵占甲○○信用卡，及連續偽造準私文書，並加以行使（於前揭二張信用卡背
    面持卡人簽名欄上偽簽「甲○○」署名並加以行使）之犯行，雖均未具公訴人起
    訴，然此二部分事實與公訴人起訴之犯罪事實既具有牽連犯裁判上一罪關係，為
    起訴效力所及，基於審判不可分原則，本院應併予審理，附此敘明。被告前於八
    十二年間因妨害自等案件，經本院以八十二年度訴字第五六二號判決有期徒刑一
    年三月，嗣經台灣高等法院以八十三年度上更（一）字第五九五號判決撤銷原判
    決，改判有期徒刑一年二月，於八十三年十二月二日確定，又於同年因違反懲治
    盜匪條例案件，經本院以八十二年度重訴字第四三號判決有期徒刑七年十月，嗣
    經台灣高等法院以八十三年度上更（一）字第九九六號判決撤銷原判決，應執行
    有期徒刑四年六月（強盜罪部分有期徒刑四年，詐欺罪部分有期徒刑一年），於
    八十四年四月二十八日確定，二罪經台灣高等法院於八十四年六月二十一日，以
    八十四年度聲字第一００五號裁定應執行有期徒刑五年八月，於八十四年四月二
    十八日入監服刑，於八十五年五月二十七日縮短刑期假釋出獄，於八十七年十一
    月十六日縮刑假釋期滿，因假釋未經撤銷而視為執行完畢，此有臺灣高等法院被
    告全國前案紀錄表一份在卷可稽，其於有期徒刑執行完畢後，五年以內再犯本件
    有期徒刑以上之罪，為累犯，應依刑法第四十七條之規定，加重其刑，並遞加重
    之。爰審酌被告前揭行為，已影響金融信用交易之秩序，並對告訴人甲○○之個
    人信用產生重大影響，惟念其犯後坦承一切犯行，且已償還部分盜刷款項予甲○
    ○，犯罪後態度尚佳等一切情狀，量處如主文所示之刑，並諭知易科罰金之折算
    標準。
三、如附表一、二所示偽造「甲○○」名義之土地銀行簽帳單之特約商店存根聯共六
    紙，於被告分別提出於各該特約商店後，已分屬各該店家所有，而非屬被告所有
    ，自不得宣告沒收，但其上所偽造之「甲○○」名義簽名共六枚部分，仍依刑法
    第二百十九條規定宣告沒收。至被告持以盜刷消費之前開二張信用卡，及其所偽
    造「甲○○」名義之土地銀行簽帳單之顧客存根聯共六紙，均已因丟棄而滅失，
    此業經被告於警訊（見偵查卷第五頁倒數第五行）及本院九十一年三月十八日分
    別供述在卷，故前開二張信用卡背面持卡人簽名欄上偽造「甲○○」之簽名二枚
    ，及偽造之「甲○○」名義之簽帳單顧客存根聯六紙，均不再予以宣告沒收，附
    此敘明。
四、另公訴意旨略以：被告基於為自己不法所有之犯意，於九十年六月中旬，在桃園
    縣桃園市○○路三六三號，趁其女甲○○不在之際，竊取其所有台灣土地銀行之
    信用卡（卡號0000000000000000）一張，因認被告另涉有竊盜
    犯嫌云云，然訊據被告堅決否認有此竊盜犯行，辯稱該張信用卡係郵差拿到伊桃
    園市○○路三六三號小吃店，由伊同居人王傳義代收，王傳義不曉得是信用卡，
    將之放在水槽上，伊將之放到抽屜，後來因伊跟他人所借支票到期，伊需要繳票
    款，才拿去盜刷等語，經查：前開甲○○申請之信用卡之送達地址係桃園市○○
    路二六六號三樓之二，甲○○自申請至發現信用卡遭盜刷前，均未曾收受該信用
    卡，且甲○○並不住於被告位於桃園縣桃園市○○路三六三號住處，此業據告訴
    人甲○○於本院九十一年二月十七日訊問時供述在卷，堪信被告前開所辯該張信
    用卡係郵差拿到伊桃園市○○路三六三號小吃店，由伊同居人王傳義代收，王傳
    義不曉得是信用卡，將之放在水槽上，伊將之放到抽屜等語應屬實在，是前揭信
    用卡確實尚未交由告訴人甲○○取得持有，被告持有該張信用卡自非因竊盜而來
    ，被告自不成立竊盜罪。此外，查無其他積極之證據足資證明被告有何竊盜之犯
    行，本應為被告無罪判決之諭知，惟公訴人認被告此犯行與前揭行使偽造私文書
    、詐欺取財罪間有方法結果之牽連關係，屬裁判上一罪，故爰不另為無罪判決之
    諭知，附此敘明。
據上論斷，應依刑事訴訟法第二百九十九條第一項前段，刑法第五十六條、第二百十
六條、第二百十條、第二百二十條、第三百三十五條第一項、第三百三十九條第一項
、第五十五條、第四十七條、第四十一條第一項前段、第二百十九條，罰金罰鍰提高
標準條例第一條前段、第二條，判決如主文。
本案經檢察官吳廣莉到庭執行職務。
中      華      民      國    九十一    年      四      月      一      日
                                      臺灣桃園地方法院刑事第六庭
                                          法  官  林  春  鈴
右正本證明與原本無異。
如不服本判決，應於判決送達後十日內向本院提出上訴狀( 應附繕本 )，上訴於
臺灣高等法院。
                                          書記官  江  世  亨
中        華        民        國   九十一   年   四   月    三    日
附表一：被告使用卡號0000000000000000號信用卡盜刷明細
┌──┬──────┬───────┬────┬─────┬──────┐
│編號│刷 卡  時 間│ 刷 卡 地 點  │特約商店│ 詐欺所得 │簽帳單金額  │
│    │            │              │名  稱  │ 物品名稱 │（新台幣）  │
├──┼──────┼───────┼────┼─────┼──────┤
│ 一 │90年06月18日│桃園縣桃園市四│晃慶商行│ 洋酒一批 │三萬四千元  │
│    │下午十四時三│四維路一六八號│        │          │            │
│    │十分許      │              │        │          │            │
├──┼──────┼───────┼────┼─────┼──────┤
│ 二 │90年06月18日│桃園縣桃園市春│集盈企業│ 汽油     │一千元      │
│    │下午十四時五│日路三八六號  │日隆加油│          │            │
│    │十分許      │              │站      │          │            │
├──┼──────┼───────┼────┼─────┼──────┤
│ 三 │90年06月20日│台北市○○○路│宇磐國際│電腦一台  │二萬二千三百│
│    │下午十三時十│一段一七七號四│股份有限│          │元          │
│    │六分許      │樓之十        │公司    │          │            │
├──┼──────┼───────┼────┼─────┼──────┤
│ 四 │90年06月20日│桃園縣桃園市力│大新精品│衣服一批  │七千三百元  │
│    │下午十五時許│行路一０四號  │服飾店  │          │            │
└──┴──────┴───────┴────┴─────┴──────┘
附表二：被告使用卡號0000000000000000號信用卡盜刷明細
┌──┬──────┬───────┬────┬─────┬──────┐
│編號│刷 卡  時 間│ 刷 卡 地 點  │特約商店│ 詐欺所得 │簽帳單金額  │
│    │            │              │名  稱  │ 物品名稱 │（新台幣）  │
├──┼──────┼───────┼────┼─────┼──────┤
│ 一 │90年06月29日│桃園縣桃園市力│大新精品│衣服一批  │一萬元      │
│    │下午十四時許│行路一０四號  │服飾店  │          │            │
├──┼──────┼───────┼────┼─────┼──────┤
│ 二 │90年06月29日│桃園縣桃園市力│大新精品│衣服一批  │一千五百元  │
│    │下午十四時許│行路一０四號  │服飾店  │          │        │
└──┴──────┴───────┴────┴─────┴──────┘
論罪科刑法條：
刑法第二百十條
偽造、變造私文書，足以生損害於公眾或他人者，處五年以下有期徒刑。
刑法第二百十六條
行使第二百十條至第二百十五條之文書者，依偽造、變造文書或登載不實事項或使登
載不實事項之規定處斷。
刑法第二百二十條
在紙上或物品上之文字、符號、圖畫、照像，依習慣或特約，足以為表示其用意之證?
明者，關於本章及本章以外各罪，以文書論。                                   ?
錄音、錄影或電磁紀錄，藉機器或電腦之處理所顯示之聲音、影像或符號，足以為表?
示其用意之證明者，亦同。
稱電磁紀錄，指以電子、磁性或其他無法以人之知覺直接認識之方式所製成之紀錄，?
而供電腦處理之用者。
刑法第三百三十五條第一項
意圖為自己或第三人不法之所有，而侵占自己持有他人之物者，處五年以下有期徒刑
、拘役或科或併科一千元以下罰金。
刑法第三百三十九條
意圖為自己或第三人不法之所有，以詐術使人將本人或第三人之物交付者，處五年以?
下有期徒刑、拘役或科或併科一千元（已提高十倍為一萬元）以下罰金。
以前項方法得財產上不法之利益或使第三人得之者，亦同。
前二項之未遂犯罰之。
